Inventaris van het archief van de Bedrijfsvereniging voor het Bank- en Verzekeringswezen, Groothandel en Vrije Beroepen (BV25), 1949-1997
Nationaal Archief, Den Haag
- BIJZONDER, II.
  - Kleine Commissie, c.
    - Overzichten van de door de Kleine Commissie in vergaderingen genomen beslissingen., 1952-1994; 266-306 381-387; 47 omslagen
      - 1981, 302
        Openbaarheid beperkt tot 1 januari 2057
      - 1982 januari-augustus, 303
        Openbaarheid beperkt tot 1 januari 2058
      - 1982 september-december, 304
      - 1983, 305
        Openbaarheid beperkt tot 1 januari 2059
      - 1984, 306
        Openbaarheid beperkt tot 1 januari 2060
      - 1985-1989, 381
        Openbaarheid beperkt tot 1 januari 2065
      - 1990-1991, 382
        Openbaarheid beperkt tot 1 januari 2067
      - 1992, 383
        Openbaarheid beperkt tot 1 januari 2068
      - 1993, 384
      - 1994 jan.-mrt, 385
        Openbaarheid beperkt tot 1 januari 2070
      - 1994 apr.-juni, 386
      - 1994 juli-dec, 387
  - Commissie Beleggingsvoorschriften, d.
    - Afschrift van het verslag van de Commissie beleggingsvoorschriften, met bijlagen, 1974; 307; 1 omslag
  - Uitvoering sociale zekerheidswetten, e.
    - Beleid ten aan zien van de Werkloosheidswet (WW), e.1.
      - Stukken betreffende de beleidsbepaling ten aanzien van en de toepassing van de aftrekregeling in het kader van de werkloosheidswet., 1952-1977; 401; 1 omslag
      - Stukken betreffende de uitvoering van de vorstverletregeling in het kader van de Werkloosheidswet., 1953-1986; 402; 1 omslag
      - Stukken betreffende de beleidsbepaling ten aanzien van en de toepassing van artikel 31 van de werkloosheidswet., 1956-1984; 403; 1 omslag
      - Stukken betreffende de beleidsbepaling ten aanzien van en de toepassing van artikel 42a van de werkloosheidswet., 1968-1982; 404; 1 omslag
    - Beleid ten aanzien van de Ziektewet (ZW), e.2.
      - Stukken betreffende de verzekeringsplicht in het kader van de Ziektewet van colporteurs, bezorgers en wederverkopers., 405-406
        - 1952-1997, 405; 1 omslag
        - 1981-1985, 406; 1 omslag
      - Stukken betreffende de verlengde ziekengelduitkering. In het bijzonder: de verlengingsregeling van 1 juli 1967; besluit van verlengde ziekengelduitkering uit 1962; de verlengingsregelingen in de grafische industrie en de verlengde ziekengelduitkering bij tuberculose of de 'TBC-regeling'., 1954-1977; 407; 1 pak
      - Stukken betreffende de verlengde ziekengelduitkering. In het bijzonder: de handleiding verlengde ziekengelduitkeringen; goedkeuring door de minister, koudetoeslag bij verlengde uitkering; de voortzettingsregeling en de Ziekenfondsverzekering tijdens de verlengde ziekengelduitkering., 1963-1971; 408; 1 omslag
      - Stukken betreffende het verstrekken van vakantiebonnen bij, en het inhouden van pensioenpremie op, werkloosheidsuitkeringen. Stukken betreffende de verstrekking van pensioenpremie of premie vervroegde uitkering naast ziekengeld in het kader van artikel 87, lid 2 van de Ziektewet., 1963-1986; 409; 1 omslag
      - Stukken betreffende het ziekterisico van werknemers in bepaalde bedrijven in het kader van terugdringing van het ziekteverzuim., 1973-1984; 410; 1 pak
    - De Werkloosheidswet, Wet Arbeidsongeschiktheid en de Ziektewet (geco旦rdineerd), e.3.
      - Stukken betreffende specifieke problemen rond de uitvoering van de Werkloos-Wet en Ziektewet bij administratief personeel dagbladen, medewerkers van los- en laadploegen, medewerkers in de visindustrie en medewerkers van Badger BV., 1952-1978; 411; 1 omslag
      - Stukken betreffende de verzekeringsplicht in het kader van de Ziektewet, Arbeidsongeschiktheidswet en Werkloosheidswet op alfabetische volgorde van naam beroep., 1952-1982; 412-413; 2 omslagen
        - A t/m P., 412
        - Q t/m Z., 413
      - Stukken betreffende het delegatiebesluit, houdende de delegatie door bedrijfsverenigingen van bevoegdheden, ten aanzien van voorzieningen in het kader van de Wet Arbeidsongeschiktheid en de delegatie van de uitvoering van hoofdstukken IIIA en IIIB van de Werkloosheidswet, aan administrerende kantoren., 1953-1985; 414; 1 omslag
      - Stukken betreffende de tweejaarlijkse loonschatting in het kader van de Werkloosheidswet en de Ziektewet., 1972-1988; 415; 1 omslag
    - Vaststelling premies van wachtgeld en van ziekengeld, e.4.
      - Stukken betreffende het wachtgeld en de vaststelling van de wachtgeldpremie in het kader van de werkloosheidswet., 1952-1993; 416; 1 omslag
      - Stukken betreffende de premievaststelling in het kader van de Ziektewet., 1957-1986; 417; 1 omslag
  - Overige stukken, f.
    - Berichtgevingsbulletins en -folders betreffende de uitvoering van de sociale zekerheidswetten aan de werkgevers., 1953-1994, 1997; 418; 1 omslag
    - Stukken betreffende vis-quoteringsmaatregelen en hun effecten op de Nederlandse Diepvriesindustrie., 1985-1989; 419; 1 omslag
    - Stukken betreffende de verzekeringsplicht van werkers in de amateursport., 1987-1991; 420; 1 omslag
    - 40-jarig jubileum van de bedrijfsvereniging voor het Bank- en Verzekeringswezen, Groothandel en Vrije Beroepen. Foto's van de festiviteiten op maandag 5 februari 1990 in het Concertgebouw te Amsterdam. Zonder index., 421; 1 omslag
    - Stukken betreffende de oprichting van een deskundigheidsdienst in het kader van het terugdringen van het ziekteverzuim., 1992-1993; 422; 1 omslag
    - Stukken betreffende de vermogensoverdracht van AKZO-ondernemingen, Drankengroothandel BBM, Intermediaire Diensten, Oc辿 van de Grinten en Reclame-adviesbureaus door BV Banken aan de Nieuwe Industri谷le Bedrijfsvereniging (NIBV)., 1992-1994; 423; 1 omslag
    - BV25-publicaties 'De Toekomst van de uitvoeringsorganisatie van de Sociale Verzekeringen; een analyse' (juni 1994) en 'Verandering Verzekerd' (15 februari 1995)., 1994-1995; 424; 1 omslag
    - Stukken betreffende juridische adviezen van Buruma Maris., 1995-1997 februari; 425; 1 omslag